臺灣臺北地方法院民事判決　　　　　　　96年度保險字第35號
原　　　告　丙○○
兼
訴訟代理人　戊○○
上　一　人
輔　佐　人　乙○○
被　　　告　國泰人壽保險股份有限公司
法定代理人　丁○○
訴訟代理人　賴盛星律師
　　　　　　劉淑琴律師
被　　　告　蘇黎世產物保險股份有限公司
法定代理人　甲○○
訴訟代理人　王玉珊律師
上列當事人間給付保險金事件，本院於民國96年7月18日言詞辯
論終結，判決如下：
    主  文
原告之訴及假執行之聲請均駁回。
訴訟費用由原告負擔。
    事實及理由
一、本件原告起訴主張：
（一）訴外人李奇叡（已死亡）為原告丙○○、戊○○之長子，
      於民國94年就讀國立中正大學（下稱中正大學）物理系2
      年級，為該校登山社之成員，於94年2月26日至28日參加
      該校登山社舉辦之嘉明湖登山活動，不幸因天候惡劣引發
      「高山症」，致缺氧、失溫，於94年2月28日下午20時許
      終因心肺衰竭身故。
  １、李奇叡為被告國泰人壽保險股份有限公司（下稱國泰人壽
      ）與中正大學所訂「學生團體保險」契約（下稱系爭乙契
      約）之被保險人（指具中正大學學籍之在學學生），保險
      金額因疾病身故者，保險金額新台幣（下同）100萬元，
      因意外傷害身故者，身故保險金額提高為200萬元，保險
      期間自92年8月1日上午零時起至94年7月31日下午12時止
      ，身故保險金受益人約定為李奇叡之法定代理人即原告丙
      ○○（父）、戊○○（母），為此爰依系爭乙契約第3條
      、第10條、第1條第1項第11款之約定，請求如聲明所示之
      金額。
  ２、另李奇叡為被告蘇黎世產物保險股份有限公司（下稱蘇黎
      世產物）團體傷害保險幸福人生專案，保單號碼：2OCLO0
      0-00000，保險證號碼：00-000-00000000-0 0000-BPA（
      下稱系爭丙契約）之被保險人，保險金額200萬元，身故
      保險金受益人約定為李奇叡之繼承人即原告丙○○（父）
      、戊○○（母），為此爰依系爭丙契約第5條、第6條、第
      25 條之約定請求如聲明所示之金額。
（二）系爭乙、丙契約均屬保險法第13、131條定義之傷害保險
      ，法定承保範圍與約定承保範圍一致即「傷害保險人於被
      保險人遭受意外傷害及其所致殘廢或死亡時，負給付保險
      金額之責。前項意外傷害，指非由疾病引起之外來突發事
      故所致者。」，依中正大學登山社向陽嘉明湖山難事件檢
      討報告書所載，李奇叡係因高山症加上缺氧、失溫導致心
      肺衰竭身故，為非由疾病引起之外來突發事故，所謂「非
      由疾病引起之外來突發事故」，乃限定傷害之原因出自外
      來而非內在，其目的係在排除內發病症直接所致之死亡或
      殘廢結果，又所謂的外來突發事故，指事件之發生違背原
      本預期之正常運作過程發生意料之外之運作過程，職是，
      除非係由被保險人本身疾病自發性所導致之殘廢或死亡結
      果，則一切外來之非可預期之意外所致之殘廢或死亡結果
      ，皆屬系爭乙、丙契約所約定之意外傷害事故。再保險契
      約所承保之危險可大分為二，一為客觀危險，另一為主觀
      危險，分別規定於保險法第29條第1項、第2項，由此可知
      ，保險契約除主觀危險中之故意危險外，不論係客觀或主
      觀危險所致之損害，保險人均應負賠償之責。若據上開危
      險之意義與上開保險契約「意外事故」之定義相較，上開
      保險契約所稱之「意外事故」，乃指客觀危險所致之事故
      ，既指不可預料或不可抗力之事故，則此所稱之不可預料
      或不可抗力應係以一般人之標準為判斷基礎，換言之，即
      就一般人就意外是否某種事故之發生係出於不可預料或不
      可抗力，倘一般人均無法事先預料某種事故發生之可能，
      則縱使當事人之注意能力高於常人，亦不得以此苛責，相
      對而言，主觀危險則應立於當事人立場，檢驗當事人對某
      種事故之發生，是否明知並有意使其發生或對某種事故之
      發生應注意能注意而未注意。據上，即使認為原告應就「
      意外事故」負舉證責任，其應證明者，亦僅為事故之發生
      非因疾病引起，屬外來之侵害，且在客觀上依一般人之觀
      念，該項事故之發生並非可得事先預料，若原告所提出之
      證物已足以證明上開要件之存在，則已盡其舉證之責，應
      認定被保險人之死亡屬保險契約所訂之意外事故，且由高
      山症及該病症引起之生理反應情形觀之，高山症引起之肺
      水腫雖為醫學專業上之疾病種類，有相對性之治療方式，
      如下降高度、氧氣治療、高壓袋治療、藥物治療，然高山
      症先行發生原因乃為外在環境空氣稀薄、氣壓下降所造成
      ，而使人體肺部換氧效率降低造成之外來原因，故李奇叡
      死亡既為因外在環境之變化，引發高山症肺水腫所致，並
      非內在原因身體內部因素所致之死亡，具有外來性要件。
（三）李奇叡因高山症加上缺氧、失溫導致心肺衰竭身故，應屬
      系爭乙、丙契約之承保範圍，因高山症乃係於高海拔地區
      ，環境氣壓下降，空氣稀薄或於高海拔運動，動脈內氣壓
      下降，致使肺部換氧效率降低，體內氧氣供應不足所生嘔
      吐、耳鳴、頭痛、頭暈、胸悶心慌、呼吸急迫（急性高山
      症）；或極度疲乏無力、嚴重呼吸困難、面色蒼白、心跳
      加快、持續性咳嗽（高山肺水腫）；或劇烈頭痛、嘔吐頻
      繁、反應遲頓、視力障礙、嗜睡以致昏迷、大小便失禁（
      高山腦水腫）等生理反應，則高山症應為外在環境空氣稀
      薄、氣壓下降所造成，其事故之發生應為外來性。
（四）退步言「高山症」如不屬傷害保險之承保範圍，則導致李
      奇叡死亡之主因實因山區下大雪，氣候惡劣，阻斷救援加
      上領隊未採背負方式儘速降低高度所致。高山症之救援黃
      金定律就是下降高度即可不藥而癒（此點益加證明高山症
      有別於一般疾病均需經過相當時間醞釀及逐漸形成的過程
      ），如不是因山區氣候因素阻斷救援，實不可能發生死亡
      之結果，此從「國立中正大學登山社向陽嘉明湖山難事件
      檢討報告書」中頁33附件七剪報新聞：「向陽山難一大學
      生死亡---- --記者羅紹平/台東縣報導：國立中正大學物
      理系學生李奇叡攀登向陽山，因高山症發作重度昏迷台東
      縣消防局動員37人上山，因山區狂風大雪，有31人被困途
      中好漢坡進退不得，待援的李奇叡凌晨2時死亡。……消
      防局連絡空勤隊直昇機，因山區風雪，直昇機無法降落，
      改由陸路搶進，沒想到就難人員也被困。……」可證。
（五）聲明：被告國泰人壽應給付原告李恆100萬元；被告蘇黎
      世產物應給付丙○○100萬元、原告戊○○100萬元，並均
      自起訴狀送達之翌日起訖清償日止，按年息10%計算之利
      息，且願供擔保，請准宣告假執行。
二、被告國泰人壽辯以：
（一）原告主張李奇叡之死亡係意外事故引起，應由原告就權利
      發生事實即李奇叡係遭遇「非由疾病引起」之「外來」、
      「突發」事故致死之事實負舉證責任，如原告未能舉證證
      明李奇叡係因外來突發事故導致死亡，依法即應受不利之
      判決。
（二）李奇叡係因罹患高山症之疾病死亡，並非因外來突發意外
      事故導致死亡，被告拒絕給付意外死亡保險金，洵屬正當
      ：
  １、系爭乙契約第1條第6款約定：「『意外傷害事故』係指非
      由疾病引起之外來突發事故。」，第10條約定：「被保險
      人在保險期間內，因疾病以致身故者，乙方（即被告國泰
      人壽）給付身故保險金100萬元。被保險人在保險期間內
      ，因意外傷害事故以致身故，身故保險金提高為200萬元
      。」，故所謂「意外事故」係指非由疾病引起之外來突發
      事故，又所謂「外來突發之意外事故」係指自身以外之事
      故，且事發突然無法防範者而言，準此，本件被保險人必
      須因遭受非由疾病引起之外來突發意外傷害事故致死，被
      告始負給付意外身故保險金之責任，昭彰甚明。
  ２、依台灣台東地方法院檢察署相驗屍體證明書所載，李奇叡
      之直接死亡原因為「心肺衰竭」，其先行原因則為「缺氧
      ，失溫」、「高山症」等，依有關「高山症」之醫學報導
      謂「高山症是到2500公尺以上旅遊常見的病況，是參與野
      外活動的非外傷疾病中，僅次於感冒及腸胃炎排名第3常
      見之疾病。…高山症，是在低壓缺氧的高山環境裏，所產
      生的病狀，當上升速度超過身體適應能力時，高山症就會
      發生。它包括頭痛、厭食、失眠、噁心、周邊水腫、全身
      倦怠、嘔吐、呼吸困難、步態不穩、意識改變等症狀，臨
      床上一般分為急性高山病、高山肺水腫、高山腦水腫等。
      一般而言高度越高，上升速度越快，高山症發生率就愈高
      。」、「急性高山病、高山肺水腫、高山腦水腫，可說是
      一個疾病不同的表現，都是高山症的表現。」，足見高山
      症係一種疾病，屬身體內在因素所造成，非屬外來因素，
      至為明顯。故本件被保險人罹患高山症致死係因疾病死亡
      ，與系爭乙契約約定須被保險人係因遭受意外傷害事故（
      指非由疾病引起之外來突發事故）導致死亡之要件不符。
  ３、高山症係因人體對高度適應不良時而產生之各種生理反應
      ，包含急性高山症、高山肺水腫等，一般高度上升愈高，
      速度愈快，在海拔停留時間愈長，愈容易發生高山症，即
      急性的高山症之出現，視上升高度、速度及個人體質，體
      能極佳的人並不能對急性高山症免役，相反的，體能好的
      人可能因上升太快和自視過高而更易發病，故高山症乃屬
      存在於被保險人自身之危險事實，被保險人因罹患高山症
      死亡，非在人身意外保險及旅行平安保險約承保之保險事
      故範圍，實務亦有同此見解。
  ４、本件被保險人係參加該校登山社所舉辦之台東向陽山嘉明
      湖之登山活動，該向陽山嘉明湖高度為海拔3,300公尺，
      正為旅遊者常發生高山症之高度，而李奇叡於94年2月27
      日16時30分許發生身體不適，於18時晚餐時食慾不佳，於
      21時開始出現呻吟，於22時30分開始聽到李奇叡呼吸聲不
      尋常，嘴唇發紫發紺，無法小便及步態不穩現象，23時30
      分，呼吸開始出現細微的咕嚕聲，初步認應為肺部積水聲
      ，於2月28日凌晨1時意識不清，凌晨5時30分李奇叡翻白
      眼、嘴唇發紫發紺，早上7時30分至8時30分，李奇叡嘴唇
      發白，身體有發抖現象，並出現暫時停止呼吸及吞嚥口水
      之動作，於17時25至17時50分，李奇叡呈現暫時性的休克
      ，無法自行呼吸，有口吐白沫之現象，於17時55分，李奇
      叡第2次休克，自此以後即無法自行呼吸，於23時10分，
      領隊藍中翊確定李奇叡往生，足見李奇叡並未受有任何外
      來之傷害，完全係因高山症及缺氧所致，故依前開說明，
      李奇叡之死亡既係因其身體內在之因素引起，非因外來因
      素所肇致，依約被告自不負給付系爭意外死亡保險金之義
      務，原告之訴顯無理由。
  ５、被保險人李奇叡係因罹患高山症而死亡，而依前所述，高
      山症係一種疾病，屬身體內在因素所造成，非屬外來突發
      事故，其罹患高山症後縱因氣候惡劣不及救援，並不影響
      其係因罹患高山症而死亡，因此，被保險人李奇叡之死亡
      既非因外來突發事故所造成，則其死亡亦非保險法第131
      條傷害保險承保範圍。
（三）聲明：１、原告之訴及其假執行之聲請均駁回。２、如受
      不利之判決，願供國泰世華商業銀行1年期可轉讓定期存
      單為擔保，請准宣告免為假執行。
三、被告蘇黎世產物辯以：
（一）李奇叡死於94年02月28日，確係在投保有效期間，惟原告
      需證明李奇叡之法定繼承人是否確僅為原告2人，若是上
      揭事實確認清楚後，始進入本件被保險人之死亡是否係因
      意外傷害所致，因依系爭丙契約條款約定保險人僅理賠「
      於本契約有效期間內遭受意外傷害事故，致其身體蒙受傷
      害而致殘廢或死亡時，依照本契約約，給付保險金。前項
      所稱意外傷害事故，指非由疾病引起之外來突發事故。」
（二）保險法第131條、系爭丙契約條款第5條約定，意外傷害事
      故係指非由疾病引起之外來突發事故，即意外傷害乃相對
      於健康保險，健康保險係承保疾病所致之損失，意外傷害
      則在承保意外傷害所致之損失，人之傷害或死亡之原因，
      其一來自內在原因，另一則為外在事故（意外事故）。內
      在原因所致之傷害或死亡，係指被保險人因罹犯疾病、細
      菌感染、器官老化衰竭等身體內部因素所致之傷害或死亡
      ；外來事故（意外事故），則係指內在原因以外之一切事
      故而言，其事故之發生為外來性、偶然性，而不可預見，
      除保險契約另有特約不保之事項外，意外事故均屬意外傷
      害保險所承保之範圍；又意外傷害之界定，在有多數原因
      競合造成傷殘或死亡事故之情形時，應側重於「主力近因
      原則」，以是否為被保險人因罹犯疾病、細菌感染、器官
      老化衰竭等身體內在原因以外之其他外來性、突發性（偶
      然性）、意外性（不可預知性）等因素作個案客觀之認定
      ，並考量該非因被保險人本身已存在可得預料或查知之外
      在因素，是否為造成意外傷殘或死亡事故之主要有效而直
      接之原因（即是否為其重要之最近因果關係），實務亦同
      此見解。故保險法第131條所稱「意外傷害」應指：１、
      相對於健康保險，因此以非疾病為限。２、意外傷害應係
      來自外在之事故。３、來自外在突發之事故。４、事故之
      發生係外來、偶發、不可預見性。５、外來事故之發生為
      最主要造成傷害之原因，且兩者間應具有相當之因果關係
      。
（三）高山症係一種疾病，應屬健康保險承保範圍：１、依據檢
      察官相驗屍體證明書中，李奇叡死亡之原因為高山症。２
      、高山症之發生係因高海拔環境氣壓下降、空氣稀薄，導
      致人體肺部換氧效率降低（動脈含氧下降）而產生頭痛、
      頭暈、全身軟弱無力、噁心、嘔吐、口唇乾燥、心跳加快
      、肺水腫或高原昏迷等症狀，為疾病的一種。金管會保險
      局就高山症是否屬意外傷害或疾病而有上揭解釋。３、上
      揭情況猶如心肌梗塞而死亡者，由於天氣寒冷心血管調節
      不成而致死，雖係因天寒引起，但並非每人於該氣候皆會
      產生，而係每人當時的身體調節功能所致，故被認定為來
      自體內之疾病所致，而非意外。４、綜上，高山症係起因
      於人體調節功能之喪失所致，明顯為內發病症直接所致，
      而非外來突發事故，本件被告公司承保之範圍為意外傷害
      保險，證諸前揭解釋，李奇叡係疾病死亡，而非意外死亡
      ，其請求意外傷害死亡給付，自無理由。５、高山症為疾
      病之一種，為國際上認同，各國保險業都搭配健康險之投
      保，始得將高山症納入保險理賠範圍，台灣實無由異於國
      際，自應將高山症認定為意外傷害之一種。
（四）高山症並非外來突發事故：１、高山上空氣較為稀薄、氣
      壓下降為眾所周知，若人體調節功能佳者，皆能適應無礙
      ，因此登山者係蓄意登山，對於高山空氣稀薄與氣壓下降
      乙事絕無突發之可能。２、若認定外來事故為「高度上升
      」，則應討論者係「高度上升」是否為突發事件，本件被
      保險人等係蓄意登山，對於「高度上升」又如何會是突發
      而意外呢？本件高度上升之事實既非偶發、或不可預見，
      則該高度陡昇事件即非屬意外傷害所稱之外來突發之事故
      ，則高山症致死之發生即非意外傷害。
（五）高度上升與高山症之發生並非有相當之因果關係：１、高
      度上升並非當然發生高山症，由諸多案例中，可知，多數
      人於高度陡昇的情況下，並未發生高山症。本案發生時，
      李奇叡所屬登山隊中，大家一起登山，但只有李奇叡1人
      罹患高山症，足見「高度陡昇」事件與高山症間並不具相
      當之因果關係，綜上，本件被保險人之死亡既非意外傷害
      ，依系爭丙契約，被告無須負理賠責任。
（六）聲明：１、原告之訴駁回。２、如受不利之判決，願供擔
      保，請准宣告免為假執行。
四、兩造不爭執之事實：（見本院卷第216頁之96年6月13日言詞
    辯論筆錄）被保險人李奇叡於94年2月28日因心肺衰竭死亡
    ，引起死亡之先行原因為「缺氧、失溫」、「高山症」。
五、本件經本院於96年6月13日與兩造整理並協議簡化之爭點為
    ：（見本院卷第216頁之言詞辯論筆錄）
（一）本件係由原告或被告就被保險人李奇叡因遭遇外來、突發
      的意外傷害事故死亡之事實，負舉證之責任？
（二）被保險人李奇叡因罹患高山症而死亡，則被保險人李奇叡
      係因疾病或外來突發意外事故導致死亡？
（三）如認為高山症不符傷害保險承保之範圍，但因氣候惡劣不
      及救援，所致之死亡是否符合保險法第131條傷害保險承
      保範圍？
      爰述之如下：
（一）本件係由原告或被告就被保險人李奇叡因遭遇外來、突發
      的意外傷害事故死亡之事實，負舉證之責任？
  １、按當事人主張有利於己之事實者，就其事實有舉證之責任
      ，民事訴訟法第277條前段定有明文，主張法律關係存在
      之當事人，應就該法律關係發生所須具備之特別要件，負
      舉證之責任，至於他造主張有利於己之事實（變更或消滅
      之特別要件），則應由他造舉證證明（最高法院48年台上
      字第887號判例參照）。又最高法院86年度台上字第1551
      判決亦載有：「系爭旅行平安保險保險單第2條『保險範
      圍』約定：被保險人於本契約有效期間內，因遭遇外來、
      突發的意外傷害事故，並以此意外傷害事故為直接且單獨
      原因，致其身體蒙受傷害或因而殘廢或死亡時，依照本契
      約的約定給付保險金。故本件保險契約性質上係傷害保險
      ，必須導致傷害、殘廢或死亡之外界原因係出於意外，始
      足當之。上訴人主張被上訴人應給付死亡保險金，依據前
      開約定及舉證責任分配原則，自應就權利發生事實即被保
      險人林○前遭遇外來、突發之意外事故並以此意外事故為
      其死亡之直接、單獨原因之事實負舉證之責。」
  ２、本件原告主張被保險人李奇叡之死亡係意外事故所引起，
      依前揭最高法院判例及判決意旨，應由原告就權利發生所
      須具備之特別要件，即被保險人李奇叡係遭遇「非由疾病
      引起」之「外來」、「突發」事故致死之事實負舉證責任
      。
（二）被保險人李奇叡因罹患高山症而死亡，則被保險人李奇叡
      係因疾病或外來突發意外事故導致死亡？
  １、按「傷害保險人於被保險人遭受意外傷害及其所致殘廢或
      死亡時，負給付保險金額之責。」保險法第131條定有明
      文。又「『意外傷害事故』係指非由疾病引起之外來突發
      事故。」、「於本契約有效期間內遭受意外傷害事故，致
      其身體蒙受傷害而致殘廢或死亡時，依照本契約約定，給
      付保險金。前項所稱意外傷害事故，指非由疾病引起之外
      來突發事故。」系爭乙、丙契約第1條第6款及第5條分別
      約有明文。是所謂「意外傷害」應具有：１、相對於健康
      保險，因此以非疾病為限。２、意外傷害應係來自外在之
      事故。３、來自外在突發之事故。４、事故之發生係外來
      、偶發、不可預見性。５、外來事故之發生為最主要造成
      傷害之原因，且兩者間具有相當之因果關係。
  ２、經查：
 （1）依卷附台灣台東地方法院檢察署相驗屍體證明書所載，被
      保險人李奇叡之直接死亡原因為「心肺衰竭」，先行原因
      為「缺氧，失溫」、「高山症」，有該證明書在卷可憑（
      本院卷第15頁）。
 （2）又依關於「高山症」之醫學報導所載，「高山症是到2500
      公尺以上旅遊常見的病況，是參與野外活動的非外傷疾病
      中，僅次於感冒及腸胃炎排名第三常見之疾病。…高山症
      ，是在低壓缺氧的高山環境裏，所產生的病狀，當上升速
      度超過身體適應能力時，高山症就會發生。它包括頭痛、
      厭食、失眠、噁心、周邊水腫、全身倦怠、嘔吐、呼吸困
      難、步態不穩、意識改變等症狀，臨床上一般分為急性高
      山病、高山肺水腫、高山腦水腫等。一般而言高度越高，
      上升速度越快，高山症發生率就愈高。」、「急性高山病
      、高山肺水腫、高山腦水腫，可說是一個疾病不同的表現
      ，都是高山症的表現。」（本院卷第127、128頁）。
 （3）另參諸原告所提「國立中正大學登山社向陽嘉明湖山難事
      件－檢討報告書」有關李奇叡病況暨搜救記錄所載，李奇
      叡係於94年2月27日16時30分許發生身體不適，於18時晚
      餐時食慾不佳，於21時開始出現呻吟，於22時30分開始聽
      到李奇叡呼吸聲不尋常，嘴唇發紫發紺，無法小便及步態
      不穩現象，23時30分，呼吸開始出現細微的咕嚕聲，初步
      認應為肺部積水聲，於2月28日凌晨1時意識不清，凌晨5
      時30分李奇叡翻白眼、嘴唇發紫發紺，早上7時30分至8時
      30分，李奇叡嘴唇發白，身體有發抖現象，並出現暫時停
      止呼吸及吞嚥口水之動作，於17時25分至17時50分，李奇
      叡呈現暫時性的休克，無法自行呼吸，有口吐白沫之現象
      ，於17時55分，李奇叡第2次休克，自此以後即無法自行
      呼吸，於23時10分，領隊藍中翊確定李奇叡往生（本院卷
      第6頁至第9頁）。
 （4）綜上，可知，李奇叡並未受有任何外來之傷害，其死亡係
      肇因高山症及缺氧所致，又「高山症」雖為高山之「高度
      上升」所引起，然「高度上升」，非為突發或不可預見之
      事，是依前揭有關「意外傷害事故」之說明，被保險人李
      奇叡因罹患高山症而死亡，自非屬於外來突發意外事故致
      死。
（三）如認為高山症不符傷害保險承保之範圍，但因氣候惡劣不
      及救援，所致之死亡是否符合保險法第131條傷害保險承
      保之範圍？
      原告復主張如認為高山症不符傷害保險承保範圍，但因氣
      候惡劣不及救援所致之死亡仍為保險法第131條傷害保險
      承保範圍等語，然李奇叡係因高山症致死，而高山症屬身
      體內在因素所造成，非屬外來突發事故，已如前述，而李
      奇叡罹患高山症後，是否確因氣候惡劣不及救援致死，且
      該不及救援與李奇叡之死亡間，是否具有相當因果關係等
      有利事實，均應由原告加以舉證以實其說，原告就該有利
      事實無法加以舉證以實其說，尚難遽採，故李奇叡之死亡
      亦與保險法第131條傷害保險承保之範圍不符。
六、綜上所述，原告基於系爭乙契約第3條、第10條、第1條第1
    項第11款，及系爭丙契約第5條、第6條、第25條之約定，請
    求被告國泰人壽給付原告丙○○100萬元，及被告蘇黎世產
    物給付原告丙○○100萬元、原告戊○○100萬元，並均自起
    訴狀送達之翌日起訖清償日止，按年息10%計算之利息，為
    無理由，不應准許。原告之訴既經駁回，其假執行之聲請，
    即因訴之駁回而失所附麗，應併與駁回。
七、本件事證已臻明確，兩造其餘之攻擊、防禦方法，核與判決
    結果不生影響，爰毋庸一一論述，併此敘明。
八、據上論結，本件原告之訴為無理由，依民事訴訟法第78條，
    判決如主文。
中　　華　　民　　國　　96　　年　　8　　月　　8　　日
                  民事第一庭    法　官　陳邦豪
以上正本係照原本作成。
如對本判決上訴，須於判決送達後二十日之不變期間內，向本院
提出上訴狀。
中　　華　　民　　國　　96　　年　　8　　月　　8　　日
                                書記官  薛德芬
